【裁判字號】    97,訴,1839
【裁判日期】    980211
【裁判案由】    違反毒品危害防制條例
【裁判全文】
臺灣屏東地方法院刑事判決              97年度訴字第1839號
公  訴  人  臺灣屏東地方法院檢察署檢察官
被      告  甲○○
上列被告因違反毒品危害防制條例案件，經檢察官提起公訴（97
年度毒偵字第2326號），被告於準備程序就被訴事實為有罪之陳
述，本院合議庭裁定由受命法官獨任逕行簡式審判程序，並予判
決如下：
    主  文
甲○○施用第一級毒品，累犯，處有期徒刑壹年肆月。扣案之海
洛因壹包（檢驗前淨重零點零壹肆公克，檢驗後淨重零點零零捌
公克）、其外包裝袋壹只及扣案之殘留第一級毒品海洛因殘渣袋
壹只、使用過之注射針筒支均沒收銷燬之，扣案之藥鏟壹支，
沒收之。
    事  實
一、甲○○前因施用毒品及竊盜等案件，分別經本院以96年度訴
    字第346 號判決處施用毒品有期徒刑1 年確定、以96年度簡
    字第340 號判決處竊盜有期徒刑3 月確定，上開各罪經接續
    執行，嗣因合於中華民國96年罪犯減刑條例之規定，經減其
    有期徒刑二分之一後，甫於民國97年8 月8 日因縮短刑期執
    行完畢。其前另於94年間因施用毒品案件，經本院裁定送觀
    察、勒戒後，認有繼續施用毒品之傾向，再經本院94年度毒
    聲字第189 號裁定令入戒治處所施以強制戒治，嗣經執行強
    制戒治6 個月以上，認無繼續強制戒治之必要，於94年11月
    23日停止其處分而強制戒治執行完畢釋放（接續執行另案有
    期徒刑），並由臺灣屏東地方法院檢察署檢察官於94年11月
    25日以94年度戒毒偵字第140 號為不起訴處分確定。
二、詎甲○○仍不知警省悔悟，明知海洛因業經公告列為毒品危
    害防制條例第2 條第2 項第1 款第一級毒品，不得非法持有
    、施用，猶不知戒絕悔改，於前揭強制戒治執行完畢釋放後
    5 年內，竟基於施用第一級毒品海洛因之犯意，於97年10月
    31 日8時許，在其屏東縣佳冬鄉○○村○○路73巷27號居處
    客廳內，以將海洛因置於針筒內摻水混合後注射手臂血管之
    方式，施用第一級毒品海洛因1 次。嗣於97年10月31日9 時
    25 分 許，經警持臺灣屏東地方法院法官核發之搜索票至其
    上開屏東縣佳冬鄉○○村○○路73巷27號居處執行搜索後，
    扣得第一級毒品海洛因1 小包（檢驗前淨重0.014 公克、檢
    驗後淨重0.008 公克）及其所有、供施用毒品所用且使用過
    之注射針筒3 支，與其所有、供施用毒品所用之藥鏟1 支、
    殘留第一級毒品海洛因之殘渣袋1 只，復經其同意採集尿液
    檢體送驗呈嗎啡陽性反應，始悉上情。
三、案經屏東縣政府警察局枋寮分局報告屏東地方法院檢察署檢
    察官偵查起訴。
    理  由
一、本件被告甲○○所犯係死刑、無期徒刑或最輕本刑為3 年以
    上有期徒刑以外之罪，亦非屬臺灣高等法院管轄第一審之案
    件，其於準備程序中就被訴事實為有罪之陳述，經本院告知
    簡式審判程序之旨，並聽取當事人意見後，經本院合議庭依
    刑事訴訟法第273 條之1 第1 項規定裁定由受命法官獨任進
    行簡式審判程序。又簡式審判程序之證據調查，依刑事訴訟
    法第273 條之2 規定，不受同法第159 條第1 項審判外陳述
    排除之限制；再被告對於卷內各項證據亦不爭執證據能力，
    復無事證顯示有何違法取得或類此瑕疵之情，故卷內所列各
    項證據，自得作為證據，合先敘明。
二、上開犯罪事實，業經被告甲○○於警詢（見警卷第3 至8 頁
    、第9 至10頁）、偵訊（見偵卷第9 頁）及本院訊問時均坦
    認不諱，復有證人即在場之甲○○男友潘志賢於警詢證述明
    確，且有屏東縣警察局枋寮分局搜索同意書、搜索扣押筆錄
    、扣押物品目錄表各1 份（見警卷第18至21頁）、扣案之毒
    品1 包（檢驗前淨重0.014 公克、檢驗後淨重0.008 公克）
    、注射針筒3 支、藥鏟1 支、殘留有第一級毒品海洛因殘渣
    袋1 只及現場照片5 張（見警卷第31至32 頁 、第34之1 頁
    ）可資佐證；而被告為警查獲後所採取之尿液，經送請臺灣
    檢驗科技股份有限公司以酵素免疫分析法檢驗及氣相層析質
    譜儀法確認檢驗結果，嗎啡（毒品海洛因之代謝物）係呈現
    陽性反應，有上開公司97年11月14 日 出具之濫用藥物尿液
    第KH2008B0000000號檢驗報告（見偵卷第28頁）、勘察採證
    同意書、尿液檢體送驗與真實姓名對照表、尿液初步檢驗報
    告等各1 份附卷可稽（見警卷第27至30頁）；至上開扣案之
    毒品1 包（檢驗前淨重0.014 公克、檢驗後淨重0.008 公克
    ）經以化學呈色法及氣相層析質譜儀檢驗後，檢出第一級毒
    品海洛因成分，有高雄市立凱旋醫院97年11月20日出具之高
    市凱醫驗字第8732號濫用藥物成品檢驗鑑定書1 紙在卷可證
    （見偵卷第17頁）；又扣案之注射針筒3 支，經警依毒品簡
    易快速篩檢試劑初步檢驗，結果呈第一級毒品海洛因陽性反
    應，有初步檢驗報告單、試劑使用說明書及相片在卷可佐（
    見警卷第25頁至26頁），堪認被告上開不利於己之自白與客
    觀事實相符。又被告前於94年間因施用毒品案件，經本院裁
    定送觀察、勒戒後，認有繼續施用毒品之傾向，再經本院94
    年度毒聲字第189 號裁定令入戒治處所施以強制戒治，嗣經
    執行強制戒治6 個月以上，認無繼續強制戒治之必要，於94
    年11月23日停止其處分而強制戒治執行完畢釋放（接續執行
    另案有期徒刑），並由臺灣屏東地方法院檢察署檢察官於94
    年11月25日以94年度戒毒偵字第140 號為不起訴處分確定，
    有臺灣屏東地方法院檢察署刑案資料查註紀錄表、同署全國
    施用毒品案件紀錄表及臺灣高等法院被告全國前案紀錄表各
    1 份在卷可按，是被告於前開強制戒治執行完畢釋放後5年
    內，再犯本件施用毒品案件，應予依法論科。
三、按海洛因係屬毒品危害防制條例第2 條第2 項第1 款所指之
    第一級毒品，核被告甲○○所為，係犯毒品危害防制條例第
    10條第1 項之施用第一級毒品罪。被告施用前持有第一級毒
    品之低度行為，應為其施用第一級毒品之高度行為所吸收，
    不另論罪。另被告有上揭犯罪事實欄所述經有期徒刑宣告及
    執行完畢之情形，此有前開臺灣高等法院被告前案紀錄表可
    按，被告於有期徒刑執行完畢後，5 年以內故意再犯本件有
    期徒刑以上之罪，構成累犯，應依刑法第47條第1 項規定予
    以加重其刑。爰審酌被告前已因施用毒品犯行經觀察勒戒，
    竟仍故態復萌，復行施用毒品不輟，無視於毒品對於自身健
    康之戕害及國家對於杜絕毒品犯罪之禁令；惟衡酌施用毒品
    係屬自戕行為，被告犯罪手段尚屬平和，亦未因此而危害他
    人，所生損害尚非鉅大，且被告於犯後於本院審理時坦承犯
    行，尚見悔意之犯罪後態度，另施用毒品者均有相當程度之
    成癮性及心理依賴，其犯罪心態與一般刑事犯罪之本質並不
    相同，應側重適當之醫學治療及心理矯治為宜，暨檢察官於
    本院審理時對被告具體求刑之刑度範圍等一切情狀，量處如
    主文所示之刑。扣案之海洛因1 包（檢驗前淨重0.014 公克
    、檢驗後淨重0.008 公克），應依毒品危害防制條例第18條
    第1項 前段諭知沒收銷燬；其外包裝袋1 只及殘留有第一級
    毒品海洛因之殘渣袋1 只，因殘留微量毒品海洛因難以析離
    ，爰依同規定沒收銷燬之；另扣案被告所有且經使用過之注
    射針筒3 支，有第一級毒品海洛因成分殘留，已如上述，且
    上開注射針筒與海洛因毒品無從析離，亦應依毒品危害防制
    條例第18條第1 項前段之規定，沒收銷燬之；又扣案被告所
    有之藥鏟1 支，為被告所有且供被告施用毒品所用之物，業
    據被告於本院審理時供稱明確，爰依刑法第38條第1 項第2
    款之規定，沒收。
據上論斷，應依刑事訴訟法第273 條之1 第1 項、第299 條第1
項前段，毒品危害防制條例第10條第1項、第18條第1項前段，刑
法第11條、第47條第1項、第38條第1項第2款，判決如主文。
本案經檢察官劉文賓到庭執行職務
中    華    民    國    98    年    2     月    11    日
                  刑事第三庭    法  官  陳怡先
以上正本證明與原本無異。
如不服本判決應於收受判決後10日內向本院提出上訴書狀，並應
敘述具體理由；其未敘述上訴理由者，應於上訴期間屆滿後20日
內向本院補提理由書（均須按他造當事人之人數附繕本）「切勿
逕送上級法院」。
中    華    民    國    98    年    2     月    11    日
                                書記官  鍾小屏
附錄本案論罪科刑法條：
毒品危害防制條例第10條
施用第一級毒品者，處 6 月以上 5 年以下有期徒刑。


司法院資訊處製作；財團法人民間司法改革基金會備份。
